臺灣高雄地方法院刑事判決　　　　　　　100年度訴字第123號
公　訴　人　臺灣高雄地方法院檢察署檢察官
被　　　告　宋慶輝
選任辯護人　許哲嘉律師
被　　　告　周黃明居
指定辯護人　凌進源律師
上列被告因違反毒品危害防制條例案件，經檢察官提起公訴（99
年度偵字第31534 號），本院判決如下：
    主  文
宋慶輝犯如附表一所示各罪，共拾貳罪，均累犯，各處如附表一
「主刑及從刑欄」所示之刑。應執行有期徒刑拾玖年，扣案如附
表二、三所示之物均沒收；扣案販賣第一級毒品所得合計共新臺
幣壹萬伍仟捌佰元均沒收；未扣案販賣第一級毒品所得合計共新
臺幣貳萬玖仟貳佰元沒收，如全部或一部不能沒收時，以其財產
抵償之。未扣案販賣第二級毒品所得合計共新臺幣壹萬肆仟元與
周黃明居、真實姓名年籍不詳綽號「阿良」之成年男子連帶沒收
，如全部或一部不能沒收時，以其與周黃明居、真實姓名年籍不
詳綽號「阿良」之成年男子之財產連帶抵償之。
周黃明居共同犯販賣第二級毒品罪，累犯，處有期徒刑柒年捌月
，扣案如附表二編號2 、附表三所示之物均沒收；未扣案販賣第
二級毒品所得新臺幣玖仟元與宋慶輝、真實姓名年籍不詳綽號「
阿良」之成年男子連帶沒收，如全部或一部不能沒收時，以其與
宋慶輝、真實姓名年籍不詳綽號「阿良」之成年男子之財產連帶
抵償之。又共同犯販賣第二級毒品罪，累犯，處有期徒刑柒年伍
月，扣案如附表二編號2 、附表三所示之物均沒收；未扣案販賣
第二級毒品所得新臺幣伍仟元與宋慶輝、真實姓名年籍不詳綽號
「阿良」之成年男子連帶沒收，如全部或一部不能沒收時，以其
與宋慶輝、真實姓名年籍不詳綽號「阿良」之成年男子之財產連
帶抵償之。應執行有期徒刑玖年陸月，扣案如附表二編號2 、附
表三所示之物均沒收；未扣案販賣第二級毒品所得合計共新臺幣
壹萬肆仟元與宋慶輝、真實姓名年籍不詳綽號「阿良」之成年男
子連帶沒收，如全部或一部不能沒收時，以其與宋慶輝、真實姓
名年籍不詳綽號「阿良」之成年男子之財產連帶抵償之。
    事  實
一、宋慶輝於民國82年間因違反肅清煙毒條例等案件，分別：
    經臺灣高等法院高雄分院以82年度上訴字第1477號判處有期
    徒刑4 年確定；經臺灣高等法院高雄分院以82年度上訴字
    第2270號判處有期徒刑8 年確定；經本院以83年度訴字第
    882 號判處有期徒刑3 年2 月確定。其中、二罪嗣經裁
    定其應執行有期徒刑10年6 月確定，並與所處之徒刑接續
    執行，而於89年1 月5 日縮短刑期假釋出監並付保護管束，
    前開假釋因遭撤銷（殘刑有期徒刑7 年又19日），並經裁定
    減刑及定應執行刑有期徒刑10年4 月確定（殘刑有期徒刑3
    年8 月又19日），於98年12月16日縮刑期滿執行完畢；另周
    黃明居前因施用毒品等案件，經本院以96年度訴字第2816號
    判處有期徒刑8 月、4 月，並定其應執行刑10月確定，於98
    年7 月27日縮刑期滿執行完畢。
二、宋慶輝明知海洛因、甲基安非他命係業經公告列為毒品危害
    防制條例第2 條第2 項第1 、2 款之第一、二級毒品，不得
    非法販賣、持有，竟分別：
  (一)基於意圖營利而販賣第一級毒品海洛因之犯意，於99年5 月
    14日下午4 時16分36秒起至同日下午5 時7 分13秒止，以其
    所有0000000000號手機與綽號「土仔」之林文雄所持用之
    0000000000號手機聯絡，雙方談妥由宋慶輝以新臺幣（下同
    ）1 萬元之價格，販賣半錢之海洛因予林文雄之交易條件後
    ，宋慶輝隨於同日下午5 時7 分後某時許，在高雄市林園區
    （原高雄縣林園鄉，下同）港嘴路附近，交付半錢之海洛因
    予林文雄，並當場收受林文雄所支付之價金1 萬元（未扣案
    ），以此方式販賣第一級毒品海洛因予林文雄1 次【即起訴
    書附表編號1 】。
  (二)基於意圖營利而販賣第一級毒品海洛因之犯意，於99年5 月
    24日晚上7 時23分51秒起至同日晚上7 時34分47秒止，以其
    所有0000000000號手機與林文雄所持用之0000000000號手機
    聯絡，雙方談妥由宋慶輝以1 萬元之價格，販賣半錢之海洛
    因予林文雄之交易條件後，宋慶輝隨於同日晚上7 時34分後
    某時許，在高雄市○○路與一心路口某處，交付半錢之海洛
    因予林文雄，並當場收受林文雄所支付之價金1 萬元（未扣
    案），以此方式販賣第一級毒品海洛因予林文雄1 次【即起
    訴書附表編號2 】。
  (三)基於意圖營利而販賣第一級毒品海洛因之犯意，於99年5 月
    24日晚上10時9 分46秒起至同日晚上11時3 分41秒止，以其
    所有0000000000號手機與綽號「飛龍仔」之吳輝隆所持用之
    0000000000號手機聯絡，雙方談妥由宋慶輝以3,000 元之價
    格，販賣數量不詳之海洛因予吳輝隆之交易條件後，宋慶輝
    隨於同日晚上11時3 分後某時許，在高雄市○○區○○路與
    大同路口附近，交付數量不詳之海洛因予吳輝隆，並當場收
    受吳輝隆所支付之價金3,000 元（未扣案），以此方式販賣
    第一級毒品海洛因予吳輝隆1 次【即起訴書附表編號3 】。
  (四)基於意圖營利而販賣第一級毒品海洛因之犯意，於99年6 月
    11日晚上6 時27分53秒起至同日晚上7 時7 分59秒止，以其
    所有0000000000號手機與林文雄所持用之0000000000號手機
    聯絡，雙方談妥由宋慶輝以1 萬元之價格，販賣半錢之海洛
    因予林文雄之交易條件後，宋慶輝隨於同日晚上7 時7 分後
    某時許，在高雄市○○路與一心路口某處，交付半錢之海洛
    因予林文雄，並當場收受林文雄所支付之價金1 萬元（該1
    萬元中僅3,800 元有扣案，餘未扣案），以此方式販賣第一
    級毒品海洛因予林文雄1 次【即起訴書附表編號4 】。
  (五)基於意圖營利而販賣第一級毒品海洛因之犯意，於99年7 月
    底、8 月初某日，適有陳順和因故前往宋慶輝位在高雄市前
    鎮區○○○路14巷1 弄3 號4 樓住處，宋慶輝隨在上開住處
    ，販賣並交付數量不詳價值約6,000 元之海洛因予陳順和，
    以此方式販賣第一級毒品海洛因予陳順和1 次，然因陳順和
    缺錢致當日未支付任何價金，且迄今仍未支付購毒之款項予
    宋慶輝【即起訴書附表編號5 】。
  (六)基於意圖營利而販賣第一級毒品海洛因之犯意，於99年8 月
    13日下午5 時15分26秒起至同日下午5 時59分54秒止，以其
    所有0000000000號手機與吳輝隆所持用之0000000000號手機
    聯絡，雙方談妥由宋慶輝以3,000 元之價格，販賣數量不詳
    之海洛因予吳輝隆之交易條件後，宋慶輝隨於同日下午5 時
    59分後某時許，在宋慶輝上開一心二路住處附近，交付數量
    不詳之海洛因予吳輝隆，並當場收受吳輝隆所支付之價金3,
    000 元（有扣案），以此方式販賣第一級毒品海洛因予吳輝
    隆1 次【即起訴書附表編號6 】。
  (七)基於意圖營利而販賣第一級毒品海洛因之犯意，於99年8 月
    14日上午9 時37分34秒起至同日上午9 時53分21秒止，以其
    所有0000000000號手機與吳輝隆所持用之0000000000號手機
    聯絡，雙方談妥由宋慶輝以3,000 元之價格，販賣數量不詳
    之海洛因予吳輝隆之交易條件後，宋慶輝隨於同日上午9 時
    53分後某時許，在宋慶輝上開一心二路住處附近，交付數量
    不詳之海洛因予吳輝隆，並當場收受吳輝隆所支付之價金3,
    000 元（有扣案），以此方式販賣第一級毒品海洛因予吳輝
    隆1 次。嗣吳輝隆發覺宋慶輝當日上午交付之毒品數量不足
    ，遂於同日晚上7 時16分許，撥打簡訊向宋慶輝抱怨，宋慶
    輝並於稍後補足短少之數量予吳輝隆【即起訴書附表編號7
    】。
  (八)基於意圖營利而販賣第一級毒品海洛因之犯意，於99年8 月
    18日晚上8 時22分54秒起至同日晚上8 時49分4 秒止，以其
    所有0000000000號手機與吳輝隆所持用之0000000000號手機
    聯絡，雙方談妥由宋慶輝以2,000 元之價格，販賣數量不詳
    之海洛因予吳輝隆之交易條件後，宋慶輝隨於同日晚上8 時
    49分後某時許，在宋慶輝上開一心二路住處附近，交付數量
    不詳之海洛因予吳輝隆，並當場收受吳輝隆所支付之價金2,
    000 元（有扣案），以此方式販賣第一級毒品海洛因予吳輝
    隆1 次【即起訴書附表編號8 】。
  (九)基於意圖營利而販賣第二級毒品甲基安非他命之犯意，於99
    年8 月20日晚上9 時12分39秒起至同日晚上9 時42分30秒止
    ，以其所有0000000000號手機與宋瑞榮所持用之0000000000
    號手機聯絡，雙方談妥由宋慶輝在高雄市大寮區（原高雄縣
    大寮鄉，下同）太平國小附近，以2,000 元之價格販賣數量
    不詳之甲基安非他命予宋瑞榮等交易條件後，宋瑞榮即前往
    交易地點附近等待，然因宋慶輝嗣後認為上開交易地點太遠
    ，故未前往交易因而未遂【即起訴書附表編號9 】。
  (十)基於意圖營利而販賣第一級毒品海洛因之犯意，於99年8 月
    20日晚上9 時50分8 秒起至同日晚上10時41分45秒止，以其
    所有0000000000號手機與吳輝隆所持用之0000000000號手機
    聯絡，雙方談妥由宋慶輝以4,000 元之價格，販賣數量不詳
    之海洛因予吳輝隆之交易條件後，宋慶輝隨於同日晚上10時
    41分後某時許，在宋慶輝上開一心二路住處附近，交付數量
    不詳之海洛因予吳輝隆，並當場收受吳輝隆所支付之價金4,
    000 元（有扣案），以此方式販賣第一級毒品海洛因予吳輝
    隆1 次【即起訴書附表編號10】。
三、周黃明居亦明知甲基安非他命係業經公告列為毒品危害防制
    條例第2 條第2 項第2 款之第二級毒品，不得販賣、持有，
    竟與宋慶輝、姓名年籍不詳綽號「阿良」之成年男子共同基
    於意圖營利販賣第二級毒品甲基安非他命之犯意聯絡，分別
    於：
  (一)99年6 月9 日上午10時21分起至同日下午5 時3 分許止，先
    由周黃明居以所持用0000000000號手機與姓名年籍不詳綽號
    「阿及仔」之成年男子（即起訴書所稱「某甲」）所持用之
    0000000000號手機聯絡，雙方談妥所欲購買之甲基安非他命
    數量及金額等交易條件後，周黃明居旋以上開電話聯繫持用
    0000000000號手機之宋慶輝，告以其與「阿及仔」所談妥之
    毒品交易數量及金額，宋慶輝隨撥打手機與持用0000000000
    號手機之姓名年籍不詳綽號「阿良」之成年男子（即起訴書
    所稱「某男」）聯繫，並指示「阿良」前往指定地點與「阿
    及仔」交易甲基安非他命毒品，再由周黃明居告知「阿及仔
    」上開指定之交易毒品地點。嗣於同日下午5 時3 分後某時
    許，由「阿良」在高雄市小港區○○○路「安泰醫院」附近
    ，以9,000 元之價格販賣1 錢數量之甲基安非他命予「阿及
    仔」，並當場收受「阿及仔」所支付之價金9,000 元（未扣
    案），以此方式共同販賣第二級毒品甲基安非他命予「阿及
    仔」1 次。
  (二)99年6 月14日上午11時56分起至同日下午2 時40分許止，由
    周黃明居以前開相同門號之電話與「阿及仔」聯繫並談妥欲
    購買之甲基安非他命數量及金額等交易條件後，周黃明居旋
    以手機撥打0000000000號與宋慶輝聯繫，告以此次「阿及仔
    」所欲購買之毒品交易數量及金額，宋慶輝隨撥打00000000
    00號手機與「阿良」聯繫，並指示「阿良」前往指定地點與
    「阿及仔」交易甲基安非他命毒品，宋慶輝便直接撥打「阿
    及仔」上開門號手機告知本次之交易地點。嗣於同日下午2
    時40分後某時許，在「安泰醫院」附近某處（起訴書誤載為
    小港機場附近，應予更正），由「阿良」以5,000 元之價格
    販賣半錢數量之甲基安非他命予「阿及仔」，並當場收受「
    阿及仔」所支付之價金5,000 元（未扣案），以此方式共同
    販賣第二級毒品甲基安非他命予「阿及仔」1 次。嗣「阿及
    仔」施用後認為毒品品質不佳，於同年6 月15日撥打電話向
    周黃明居抱怨，周黃明居則於同日中午12時29分撥打電話告
    知宋慶輝上開情事。
四、嗣於99年9 月29日晚上7 時30分許，為警持拘票前往宋慶輝
    位在高雄市○○區○○路101 巷14弄8 號居所地旁拘提宋慶
    輝，經宋慶輝同意搜索後，在宋慶輝身上及上開居所地分別
    扣得如附表二編號1 、2 以及附表七所示之物；另持搜索票
    前往宋慶輝前揭一心二路住處，查獲如附表二編號3 所示之
    手機；員警於翌日（99年9 月30日）上午9 時50分許，再持
    搜索票前往周黃明居位在高雄市林園區○○○路31號住處查
    獲周黃明居，並扣得如附表三、八所示之物，因而查悉上情
    ，宋慶輝並就事實欄二、(一)(二)(四)(九)部分，於偵查、審理中均
    自白犯行。
五、案經高雄市政府警察局（原高雄縣政府警察局）移送臺灣高
    雄地方法院檢察署檢察官偵查起訴。
    理  由
壹、證據能力部分：
一、按刑事訴訟法第159 條之1 第2 項規定：「被告以外之人於
    偵查中向檢察官所為之陳述，除顯有不可信之情況者外，得
    為證據」。查證人林文雄、陳順和、吳輝隆、宋瑞榮於偵查
    中向檢察官所為關於本件案發過程之證述，已依法於檢察官
    訊問前具結，皆可擔保其係據實陳述，而被告宋慶輝及其辯
    護人對於上開證人之證言，亦未曾主張釋明此等向檢察官所
    為之陳述，有非出於真意或有何違法取供之情形，本院並查
    無檢察官有以不正方法取證，或有任何其他顯有不可信之情
    事，足認上開證人於偵查中向檢察官所為之陳述，均應具有
    證據能力。
二、次按被告以外之人（包括證人、鑑定人、告訴人、被害人及
    共同被告等）於審判外之陳述雖不符刑事訴訟法第159 條之
    1 至之4 等4 條之規定，而經當事人於審判程序同意作為證
    據，法院審酌該言詞陳述或書面陳述作成時之情況，認為適
    當者，得為證據。而當事人、代理人或辯護人於法院調查證
    據時，知有前項不得為證據之情形，而未於言詞辯論終結前
    聲明異議者，視為有前項之同意，刑事訴訟法第159 條之5
    定有明文。查證人陳順和、吳輝隆、宋瑞榮於警詢中之證述
    及本判決後述所引用文書形式之供述證據，其性質雖屬傳聞
    證據，且當事人均已知上述證據乃傳聞證據，惟被告宋慶輝
    及其辯護人於本院審理時均同意作為證據（參本院一卷第80
    頁），被告周黃明居及其辯護人則未於言詞辯論終結前聲明
    異議（參本院一卷第71頁），本院審酌上開證人於警詢陳述
    當時之原因、過程、內容、功能等外在環境加以觀察，足認
    上開證人警詢陳述係出於真意之信用性獲得確切保障，而有
    可信之特別情況，另文書形式之供述證據部分，無證據證明
    此等證據有何遭變造或偽造情事，認為以之作為本件論証之
    證據，均與待證事實具有關聯性，作為本案之證據亦屬適當
    ，揆諸前開規定，上開證據均具有證據能力。
三、本院所引與起訴有關之通訊監察譯文部分（參本院一卷第91
    ～110 頁），雖亦屬傳聞證據，然被告宋慶輝及其辯護人於
    本院審理時就此監聽譯文部分均同意作為證據（參本院一卷
    第80頁），被告周黃明居及其辯護人則均未於言詞辯論終結
    前聲明異議（參本院一卷第71頁），亦不爭執譯文內容之真
    正，本院審酌該通訊監察譯文係經本院核發99年聲監字第98
    6 號、99年聲監續字第1921號、99年聲監字第1637號通訊監
    察書所為合法通訊監察，有上揭通訊監察書附卷可憑（參警
    一卷第170 ～173 、182 ～183 頁），且與本案犯罪事實具
    有關連性而無不當取得之情形，認為以之作為本案之證據亦
    屬適當，揆諸刑事訴訟法第159 條之5 第1 項之規定，上開
    通訊監察譯文亦均具有證據能力。
四、卷附行動電話通聯記錄（參偵一卷第166 ～169 頁），屬機
    械性列印之資料，非屬供述性之傳聞證據，自有證據能力。
貳、實體部分：
一、認定被告宋慶輝、周黃明居有罪所憑之證據及得心證之理由
    ：
    訊據被告宋慶輝均坦承事實欄二、三所示販賣第一、二級毒
    品等犯行；另質之被告周黃明居固坦承曾於事實欄三、(一)(二)
    所示時間、以事實欄三、(一)(二)所示門號與被告宋慶輝聯絡之
    事實，惟矢口否認有與被告宋慶輝、「阿良」共同販賣第二
    級毒品2 次之犯行，辯稱：持用0000000000號行動電話之人
    其真實姓名為「謝再發」，當天其係與「謝再發」合資向被
    告宋慶輝之上游購買甲基安非他命毒品，其因行動不方便，
    故由「謝再發」出面前往「安泰醫院」購買，其並不認識宋
    慶輝之友人，又如何賺取2,000 元之報酬云云。經查：
  (一)被告宋慶輝事實欄二、(一)(二)(四)所示販賣3 次第一級毒品予林
    文雄有罪部分：
    被告宋慶輝分別於事實欄二、(一)(二)(四)所示時、地，販賣第一
    級毒品海洛因予證人林文雄共3 次之事實，業據被告宋慶輝
    於偵查、本院審理時均自白不諱，核與證人林文雄於偵查中
    之證述相符（參偵一卷第117 頁）；參以被告宋慶輝與證人
    林文雄以電話聯繫交易毒品之過程，有附表四編號1 、2 、
    4 所示通訊監察譯文內容在卷可佐，另審之證人林文雄確有
    施用海洛因惡習，於99年9 月30日為警查獲採集尿液送檢驗
    ，確含有施用海洛因所呈現之嗎啡、可待因陽性反應一情，
    有台灣檢驗科技股份有限公司濫用藥物檢驗報告在卷可憑（
    參警一卷第81、82頁），足徵證人林文雄斯時確有施用海洛
    因習慣而有購買毒品之必要，是被告宋慶輝此部分偵、審自
    白既與事實均互核相符，從而，其有事實欄二、(一)(二)(四)所示
    3 次販賣第一級毒品犯行，均堪認定。
  (二)被告宋慶輝事實欄二、(五)所示販賣第一級毒品予陳順和有罪
    部分：
    被告宋慶輝於事實欄二、(五)所示時、地，販賣第一級毒品海
    洛因予證人陳順和之事實，業據被告宋慶輝於本院審理時坦
    承不諱，核與證人陳順和於偵查中之證述相符（參偵一卷第
    95～97頁）；參以證人林文雄於99年9 月30日為警查獲時，
    經警採集其尿液送檢驗結果，確含有施用海洛因所呈現之嗎
    啡、可待因陽性反應等情，有台灣檢驗科技股份有限公司濫
    用藥物檢驗報告在卷可憑（參警一卷第122 、123 頁），足
    見證人陳順和斯時確有施用海洛因習慣而有購買毒品之必要
    ，從而，被告宋慶輝上開自白既與證人所述及客觀事實均互
    核相符，其有事實欄二、(五)所示販賣第一級毒品犯行，亦堪
    認定。
  (三)被告宋慶輝事實欄二、(三)(六)(七)(八)(十)所示販賣5 次第一級毒品
    予吳輝隆有罪部分：
    被告宋慶輝分別於事實欄二、(三)(六)(七)(八)(十)所示時、地，販賣
    第一級毒品海洛因予證人吳輝隆共5 次之事實，業據被告宋
    慶輝於本院審理時均坦承在卷，核與證人吳輝隆於偵查中之
    證述相符（參偵二卷第208 ～210 頁）；參以被告宋慶輝與
    證人吳輝隆以電話聯繫交易毒品之過程，有附表四編號3 、
    5 、6 、7 、9 所示通訊監察譯文內容在卷可佐，另審之證
    人吳輝隆確有施用海洛因惡習，於99年10月1 日為警查獲採
    集尿液送檢驗結果，確含有施用海洛因所呈現之嗎啡、可待
    因陽性反應一情，有台灣檢驗科技股份有限公司濫用藥物檢
    驗報告在卷可憑（參警一卷第145 、146 頁），足認證人吳
    輝隆斯時確有施用海洛因習慣而有購買毒品之必要，從而，
    被告宋慶輝此部分自白既與事實及客觀證據均相符，其有事
    實欄二、(三)(六)(七)(八)(十)所示5 次販賣第一級毒品犯行，均堪認
    定。
  (四)被告宋慶輝事實欄二、(九)所示販賣第二級毒品未遂罪部分：
    1.被告宋慶輝於事實欄二、(九)所示時、地，以其所有000000
      0000號手機與證人宋瑞榮所持用之0000000000號手機聯絡
      ，雙方在電話中談妥由宋慶輝在高雄市大寮區太平國小附
      近，販賣數量不詳價格為2,000 元之甲基安非他命予宋瑞
      榮等交易條件後，證人宋瑞榮隨即前往太平國小附近等候
      ，然因被告宋慶輝嗣後認為上開交易地點太遠，故未前往
      太平國小致未完成交易一節，業據被告宋慶輝於偵查、本
      院審理時均自白不諱，核與證人宋瑞榮於偵查中之證述相
      符（參偵一卷第90頁），參以被告宋慶輝與證人宋瑞榮就
      該次買賣甲基安非他命之價格及地點，於電話中均已互為
      意思表示一致等情，有附表四編號8 所示通訊監察譯文內
      容在卷可查，而證人宋瑞榮於97年間因施用第二級毒品甲
      基安非他命案件，經本院以97年度審訴字第511 、3460號
      各判處有期徒刑3 月、4 月確定乙節，有各該判決書及臺
      灣高等法院被告前案紀錄表附卷可稽，顯見證人宋瑞榮確
      有施用甲基安非他命之惡習而有向被告宋慶輝購買毒品之
      必要；足徵被告宋慶輝上開自白，確與事實及客觀證據均
      相符，洵堪採為論罪科刑之依據。
    2.按販賣毒品犯行，以販賣者向他人洽商、兜售毒品，或與
      購買者就買賣毒品之標的物及價格意思表示一致時，均屬
      已經著手於販賣毒品之行為。故買賣雙方若已就購買毒品
      之內容意思表示一致，縱尚未交付毒品及價金即被警方查
      獲而未完成，該次買賣應屬已經著手實施而未遂，而應成
      立販賣毒品未遂罪（最高法院96年台上字第2950號判決參
      照）。本件被告宋慶輝與證人宋瑞榮就買賣甲基安非他命
      之價格及地點，於電話中均已互為意思表示一致之事實，
      已如前述，雖因被告宋慶輝未前往交易地點致該次毒品交
      易未完成，然揆諸前開判決意旨，被告宋慶輝此次行為仍
      應成立販賣第二級毒品未遂之犯行。
    3.綜上，本件事證明確，被告宋慶輝有事實欄二、(九)所示販
      賣第二級毒品未遂之犯行，洵堪認定。
  (五)被告宋慶輝、周黃明居事實欄三、(一)(二)有罪部分：
    1.門號0000000000號、0000000000號、0000000000號行動電
      話門號分別係被告宋慶輝、周黃明居、及姓名年籍不詳綽
      號「阿良」之成年男子分別持用之事實，業據被告宋慶輝
      、周黃明居供承在卷；而被告宋慶輝於事實欄三、(一)所示
      時、地，指示「阿良」販賣數量一錢價格9,000 元之甲基
      安非他命予持用0000000000號綽號「阿及仔」之成年男子
      ，並向「阿及仔」收受9,000 元價金等情，業據被告宋慶
      輝於本院審理時坦認不諱（參本院一卷第79、142 頁），
      且其上開自白又與附表五編號6 、8 、9 所示之通訊監察
      譯文內容、通聯紀錄等客觀證據均相符，有門號00000000
      00號之通訊監察譯文以及0000000000號之通聯紀錄在卷可
      查（參本院一卷第105 ～106 頁，偵一卷第167 頁），是
      此部分之事實，堪可認定。
    2.又被告宋慶輝與「阿及仔」間原本互不認識，係被告周黃
      明居於事實欄三、(一)所示時間，撥打電話予被告宋慶輝，
      告以其友人「阿及仔」欲向被告宋慶輝購買數量一錢價格
      9,000 元之甲基安非他命，經被告宋慶輝指示交易地點在
      「安泰醫院」後，由被告宋慶輝聯繫並指示「阿良」前往
      「安泰醫院」交付毒品並收取價金，被告周黃明居則負責
      告知「阿及仔」上開指定之交易毒品地點，此次交易被告
      周黃明居將可獲得2,000 元利潤之事實，業據證人即被告
      宋慶輝於本院審理時證稱：因周黃明居的朋友（阿及仔）
      需要甲基安非他命遂打電話詢問其有無毒品，其便與周黃
      明居談好價錢、東西和地點後，由其聯絡藥頭（阿良），
      周黃明居則負責通知「阿及仔」，再由「阿良」與「阿及
      仔」直接在交易地點即「安泰醫院」處交易甲基安非他命
      ，周黃明居此次居中牽線可從9,000 元價金中抽取2,000
      元之利潤，譯文中的「37」就是本來拿半錢，加一倍變成
      一錢即3.7 公克等語明確（參本院一卷第145 ～147 、15
      5 頁）；且觀之如附表五所示被告宋慶輝所持用之門號00
      00000000號之通訊監察譯文以及「阿及仔」所持用000000
      0000號之通聯紀錄可知，「阿及仔」先以上開門號與被告
      周黃明居聯繫後（附表五編號1 ），被告周黃明居即電聯
      被告宋慶輝詢問有無甲基安非他命毒品，經被告宋慶輝回
      電稱有甲基安非他命毒品後（附表五編號2 ），被告周黃
      明居隨與被告宋慶輝談妥本次販賣甲基安非他命毒品之數
      量、價錢及交易地點，被告周黃明居並表明本次交易將另
      取得2,000 元利潤後（即附表五編號4 、5 ），由被告宋
      慶輝聯繫並指示「阿良」前往安泰醫院交付毒品並收取價
      金（附表五編號6 ），被告周黃明居電聯告知「阿及仔」
      上開指定之交易毒品地點（附表五編號7 ），嗣「阿良」
      聯繫上「阿及仔」並完成毒品交易後（附表五編號8 ），
      隨向被告宋慶輝回報（附表五編號9 ），有上開門號之通
      訊監察譯文、通聯紀錄附卷可憑（參本院一卷第102 ～10
      6 頁，偵一卷第166 ～167 頁），足證被告宋慶輝上開證
      述之情節，應屬可信，並與通訊監察譯文及通聯紀錄所呈
      現之客觀事實相符，從而，被告宋慶輝、周黃明居與「阿
      良」有事實欄三、(一)所示共同販賣9,000 元之甲基安非他
      命予「阿及仔」之事實，足堪認定。
    3.嗣「阿及仔」又欲購買甲基安非他命毒品而與被告周黃明
      居聯繫，被告周黃明居隨於事實欄三、(二)所示時間，撥打
      電話予被告宋慶輝，告知本次「阿及仔」欲向被告宋慶輝
      購買數量半錢之甲基安非他命，二人商討本次應向「阿及
      仔」收取5,000 元之價金後，被告周黃明居即電聯「阿及
      仔」是否同意本次購毒之價金，經「阿及仔」同意後，被
      告宋慶輝即親自打電話聯絡「阿及仔」本次之毒品交易地
      點等事宜，並聯繫及指示「阿良」前往「安泰醫院」交付
      毒品並向「阿及仔」收取價金，惟嗣後「阿及仔」抱怨毒
      品品質不佳，被告周黃明居有將此事告知被告宋慶輝等事
      實，業據證人即同案被告宋慶輝於本院審理時證稱：99年
      6 月14日，周黃明居的朋友（阿及仔）又透過周黃明居要
      向其拿半錢的甲基安非他命，其表示半錢的甲基安非他命
      價格為5,000 元，經周黃明居聯繫「阿及仔」並取得同意
      後，其遂打電話指示「阿良」拿毒品給「阿及仔」並向「
      阿及仔」收取5,000 元之價金，原本該次的交易地點是在
      小港機場附近，但後來又轉往「安泰醫院」，因為安泰醫
      院是第一次交易毒品的地點，比較清楚，後來周黃明居有
      打電話來向其抱怨毒品品質不佳等語明確（參本院一卷第
      151 ～152 、158 ～160 頁）；且觀之如附表六所示被告
      宋慶輝所持用之門號0000000000號之通訊監察譯文以及被
      告周黃明居所持用0000000000號之通聯紀錄可知，「阿及
      仔」先以上開門號與被告周黃明居聯繫後（附表六編號1
      ），被告周黃明居即電聯被告宋慶輝告知「阿及仔」本次
      欲購買半錢之甲基安非他命毒品，二人商討本次應向「阿
      及仔」收取5,000 元之價金後（附表六編號2 ），被告周
      黃明居即電聯「阿及仔」並取得其同意後（附表六編號3
      、4 ），即由被告宋慶輝直接聯繫「阿及仔」告知本次毒
      品交易地點等事宜（附表六編號5 ），被告宋慶輝再聯繫
      並指示「阿良」前往安泰醫院交付毒品並收取價金（附表
      六編號6 ），翌日，被告周黃明居打電話向被告宋慶輝抱
      怨毒品燒了會冒黑煙，似乎品質不佳（附表六編號7 ）等
      情，有上開門號之通訊監察譯文、通聯紀錄附卷可憑（參
      本院一卷第108 ～110 頁，偵一卷第168 頁），足證被告
      宋慶輝上開證述之情節，應屬可信，並與通訊監察譯文及
      通聯紀錄所呈現之客觀事實相符，從而，被告宋慶輝、周
      黃明居與「阿良」有事實欄三、(二)所示共同販賣5,000 元
      之甲基安非他命予「阿及仔」之事實，亦堪認定。
    4.被告周黃明居固辯稱：持用0000000000號行動電話之人其
      真實姓名為「謝再發」，當天其係與「謝再發」合資向被
      告宋慶輝之上游購買甲基安非他命毒品，其因行動不方便
      ，故由「謝再發」出面前往「安泰醫院」購買，其並不認
      識宋慶輝之友人，又如何賺取2,000 元之報酬云云。然證
      人謝再發於本院審理時證稱：事隔已久，其已不記得曾用
      上開門號與周黃明居聯繫，且其未曾在「安泰醫院」附近
      購買甲基安非他命，亦不曾與人合資購買甲基安非他命，
      其與周黃明居在一起時都是在施用海洛因，沒有一起施用
      甲基安非他命過，其綽號叫「發仔」，並非「阿及仔」等
      語（參本院一卷第214 ～215 頁），是由證人謝再發上開
      證述，已無從為被告周黃明居有利之認定；且所謂合資購
      買毒品，乃合資雙方各出一定比例之金額而向販毒者購買
      毒品是，本件依附表五、六所示之通訊監察譯文內容觀之
      ，均未出現被告周黃明居向被告宋慶輝談及本次購買毒品
      係其與「阿及仔」合資購買之通話內容，反而出現被告周
      黃明居於向被告宋慶輝聯繫與「阿及仔」購毒之事宜時，
      一再向被告宋慶輝表示該2 次交付毒品時應向「阿及仔」
      各收取9,000 元、5,000 元之價金，且收取9,000 元價金
      該次，其中2,000 元係被告周黃明居所有之通話內容，均
      據本院認定如前，足徵被告周黃明居不僅居間介紹，更從
      中獲的利潤甚明；故被告周黃明居辯稱：其係與「謝再發
      」合資購買云云，應係事後卸責之詞，不足採信。
    5.按共同實施犯罪行為之人，在合同意思範圍以內，各自分
      擔犯罪行為之一部，相互利用他人之行為，以達其犯罪之
      目的者，即應對於全部所發生之結果負責（最高法院28年
      上字第3110號判例參照）。本件被告宋慶輝、周黃明居分
      別以電話聯絡之方式，談妥被告宋慶輝與「阿及仔」間買
      賣甲基安非他命毒品等細節，並由被告宋慶輝、周黃明居
      通知「阿及仔」交易地點，被告宋慶輝指示「阿良」前往
      指定地點與「阿及仔」交易毒品並收取價金等方式，而完
      成販賣第二級毒品之犯行，事後被告周黃明居更取得2,00
      0 元之報酬等情，均如前述，足見被告宋慶輝、周黃明居
      與姓名年籍不詳綽號「阿良」之成年男子，事前販賣第二
      級毒品予「阿及仔」之行為，已有合意存在，並以分工實
      施方式而達到販賣第二級毒品目的，揆諸前開說明，被告
      宋慶輝、周黃明居與「阿良」間，自應就前揭2 次販賣第
      二級毒品予「阿及仔」之犯行，均負共同正犯之責。
    6.綜上，被告宋慶輝、周黃明居與「阿良」，分別販賣2 次
      第二級毒品予「阿及仔」之犯行，均堪認定。
  (六)查政府為維護人民健康及社會秩序，對於非法販賣海洛因、
    安非他命之行為查緝甚嚴，非可公然為之，況海洛因、甲基
    安非他命之價格昂貴，取得不易，凡為販賣之不法勾當者，
    茍無利可圖，應無甘冒查緝法辦重刑之危險，平白無端為該
    買賣之工作，是其販入之價格必較售出之價格低廉，而有從
    中賺取買賣差價牟利之意圖及事實，應屬合理之認定。本件
    除事實欄三、(一)所示被告周黃明居共同販賣第二級毒品予「
    阿及仔」部分，可知被告周黃明居該次將可獲得2,000 元之
    利潤，因而明確得悉被告周黃明居該次營利販賣之意圖及所
    得外，其餘被告宋慶輝事實欄二、三所示9 次販賣第一級毒
    品、1 次販賣第二級毒品未遂、2 次販賣第二級毒品以及被
    告周黃明居事實欄三、(二)所示販賣第二級毒品等犯行，雖無
    從知悉其利得之實際數字，然揆諸前開說明，倘被告宋慶輝
    、周黃明居若無利可得，又豈會甘冒重刑之風險，將毒品販
    售並交付毒品予事實欄二、三所示之各人？足徵被告宋慶輝
    、周黃明居於販入、販出海洛因、甲基安非他命間，應有相
    當利潤賺取，故被告宋慶輝上開販賣第一級毒品、販賣第二
    級毒品未遂、被告宋慶輝、周黃明居共同販賣第二級毒品等
    所為，均有牟利意圖一節，亦可認定。
  (七)綜上所述，本件事證已臻明確，被告宋慶輝有事實欄二所示
    9 次販賣第一級毒品、1 次販賣第二級毒品未遂以及事實欄
    三所示2 次共同販賣第二級毒品之犯行；被告周黃明居有事
    實欄三所示2 次共同販賣第二級毒品之犯行，均堪認定。
二、論罪科刑：
  (一)核被告宋慶輝事實欄二、(一)至(八)、(十)所為，係犯9 次毒品危
    害防制條例第4 條第1 項之販賣第一級毒品罪；事實欄二、
    (九)所為，則係毒品危害防制條例第4 條第6 項、第2 項之販
    賣第二級毒品未遂罪；事實欄三、(一)(二)所為，係犯2 次毒品
    危害防制條例第4 條第2 項之販賣第二級毒品罪；核被告周
    黃明居事實欄三、(一)(二)所為，係犯2 次毒品危害防制條例第
    4 條第2 項之販賣第二級毒品罪。被告宋慶輝事實欄二、(九)
    所示犯行已著手於販賣毒品行為之實行而不遂，為未遂犯，
    應依刑法第25條第2 項規定，按既遂犯之刑減輕之。事實欄
    二所示被告宋慶輝持有第一級毒品、第二級毒品之低度行為
    ，以及如事實欄三被告宋慶輝、周黃明居持有第二級毒品之
    低度行為，分別為其後販賣第一級毒品、第二級毒品之高度
    行為所吸收，均不另論罪。被告宋慶輝、周黃明居就事實欄
    三、(一)(二)所示販賣第二級毒品罪，與姓名年籍不詳綽號「阿
    良」之成年男子間，均有犯意聯絡及行為分擔，均應各論以
    共同正犯。被告宋慶輝所犯事實欄二、三所示共12罪，被告
    周黃明居所犯事實欄三所示共2 罪，犯意各別，行為互異，
    均應分論併罰。又被告宋慶輝、周黃明居分別有如事實欄一
    所示之前科犯行，並分別於98年12月16日、98年7 月27日執
    行完畢之事實，有臺灣高等法院被告前案紀錄表1 份在卷可
    參，被告宋慶輝、周黃明居於有期徒刑執行完畢後5 年內，
    故意再犯本件有期徒刑以上之各罪，均為累犯，除法定刑為
    死刑、無期徒刑部分不得加重外，應各依刑法第47條第1 項
    之規定，於其2 人上開所犯各罪均加重其刑，並就被告宋慶
    輝事實欄二、(九)所犯販賣第二級毒品未遂罪部分，先加而後
    減之。
  (二)按毒品危害防制條例第17條第2 項規定：犯第4 條至第8 條
    之罪於偵查及審判中均自白者，減輕其刑。本件被告宋慶輝
    就事實欄二、(一)(九)所示販賣第一級毒品罪、販賣第二級毒品
    未遂罪，於偵查、本院審理時均坦承犯行（參偵一卷第104
    ～106 頁，本院一卷第79、264 頁），自符合上開偵、審自
    白減刑之規定；另被告宋慶輝於起訴書記載日期100 年1 月
    20日後之100 年1 月26日向臺灣高雄地方法院檢察署具狀自
    白事實欄二、(二)(四)所示2 次販賣第一級毒品犯行（參本院一
    卷第60頁），是否仍屬偵查中之自白而符合上開減刑規定？
    按提起公訴，應由檢察官向管轄法院提出起訴書為之；起訴
    時，應將卷宗及證物一併送交法院。刑事訴訟法第264 條第
    1 項、第3 項分別定有明文。是法院受理公訴之繫屬日，自
    應以收受檢察官起訴書及卷宗、證物之日起算，而本院係於
    100 年1 月27日收受本件檢察官起訴書及本案之卷宗、證物
    一節，有臺灣高雄地方法院檢察署雄檢泰果99偵31534 號函
    上所附本院收文章在卷可按，揆諸上開說明，自應以100 年
    1 月27日為法院繫屬之日，故被告宋慶輝既於本院繫屬前之
    100 年1 月26日向臺灣高雄地方法院檢察署檢察官具狀自白
    事實欄二、(二)(四)所示2 次販賣第一級毒品犯行，自屬偵查中
    之自白無訛，是被告宋慶輝就事實欄二、(二)(四)所示2 次販賣
    第一級毒品罪，於偵查、本院審理時均坦承犯行（參本院一
    卷第60、79、264 頁），亦符合上開偵、審自白減刑之規定
    ，從而，本件被告宋慶輝於偵查及本院審理時，既就事實欄
    二、(一)(二)(四)(九)所示3 次販賣第一級毒品罪、1 次販賣第二級
    毒品未遂罪之事實均為自白，自應分別依毒品危害防制條例
    第17條第2 項規定，就其上開所犯各罪均減輕其刑，並與被
    告宋慶輝事實欄二、(一)(二)(四)所示3 罪之累犯加重部分，除法
    定刑為死刑、無期徒刑部分不得加重外，分別先加而後減之
    ，另與被告宋慶輝事實欄二、(九)所示之罪，因同時有刑之加
    重及減輕事由，除法定刑為無期徒刑部分不得加重外，應依
    法先加而後遞減之。
  (三)次按毒品危害防制條例第4 條第1 項販賣第一級毒品罪之法
    定刑為「死刑或無期徒刑」，然同為販賣第一級毒品之人，
    其原因動機不一，犯罪情節未必盡同，或有大盤毒梟者，亦
    有中小盤之分，甚或僅止於吸毒者友儕間謀取蠅頭小利互通
    有無，其販賣行為所造成危害社會之程度自屬有異，法律科
    處此類犯罪，所設之法定最低本刑卻同為「無期徒刑」，不
    可謂不重，於此情形，倘依其情狀處以有期徒刑，即足以懲
    儆，並可達防衛社會之目的者，自非不可依客觀之犯行與主
    觀之惡性二者加以考量其情狀，是否有情輕法重之處，適用
    刑法第59條之規定酌量減輕其刑，期使個案裁判之量刑，能
    斟酌至當，符合罪刑相當原則及比例、平等原則。本件被告
    宋慶輝所犯事實欄二、(一)至(八)、(十)所示9 次販賣第一級毒品
    罪，每次得款僅有2,000 至10,000元不等，所得財物不多，
    是被告宋慶輝此等行為與吸毒者之間，賺取蠅頭小利之有償
    提供毒品以施用差異不大，其犯罪情節當非大、中盤毒梟者
    可資等同並論，尤以大盤毒梟販賣第一級毒品數公斤以上，
    亦少有處以極刑者，是倘處以法定最低度刑無期徒刑，依社
    會一般觀念及法律情感仍嫌過重，堪認其犯罪之情狀尚堪憫
    恕，而有情輕法重之處。另被告宋慶輝所犯事實欄二、(一)(二)
    (四)所示3 次販賣第一級毒品犯行雖已有毒品危害防制條例第
    17條第2 項所規定之減輕其刑事由，然就我國司法實務之現
    狀，因販賣第一級毒品罪之法定最輕本刑為無期徒刑，罪責
    甚重，是類似本件犯罪情狀者，法院多會援引刑法第59條規
    定酌減其刑，而被告宋慶輝偵審中均未自白之如事實欄二、
    (三)(五)(六)(七)(八)(十)所示6 次販賣第一級毒品罪部分均已依照刑法
    第59條規定減輕其刑，有如前述，若謂被告宋慶輝因有其他
    減輕其刑之事由，進而認無需援引刑法第59條規定酌減其刑
    ，則將實質上造成無論有無毒品危害防制條例第17條所規定
    之減輕其刑事由存在，法院所得科刑範圍均屬相同之不合理
    情狀發生，而與毒品危害防制條例第17條鼓勵行為人供出毒
    品來源以斷絕毒品之供給，或使相關訴訟程式儘早確定以開
    啟行為人自新之路等立法目的相違背。因此，本院認於本案
    中，並不因被告宋慶輝就事實欄二、(一)(二)(四)所示3 次販賣第
    一級毒品罪部分有毒品危害防制條例第17條所規定之減輕其
    刑事由存在，即可認無再依刑法第59條、第60條規定，酌減
    其刑之必要，爰審酌被告宋慶輝事實欄二、(一)(二)(四)所示3 次
    販賣第一級毒品犯行依其犯罪情狀，縱已依照毒品危害防制
    條例第17條第2 項減輕其刑後，亦難謂無情輕法重之憾，衡
    情不無可憫，故仍有依刑法第59條、第60條之規定減輕其刑
    之必要，從而，乃就其所犯事實欄二、(一)至(八)、(十)所示9 次
    販賣第一級毒品罪，均依刑法第59條規定酌減其刑，並與被
    告宋慶輝事實欄二、(三)(五)(六)(七)(八)(十)所示6 次販賣第一級毒品
    罪之累犯加重部分，除法定刑為死刑、無期徒刑部分不得加
    重外，分別先加而後減之，另與被告宋慶輝事實欄二、(一)(二)
    (四)所示3 罪，因同時有刑之加重及減輕事由，除法定刑為死
    刑、無期徒刑部分不得加重外，應依法先加而後遞減之。至
    被告宋慶輝事實欄二、(九)所示販賣第二級毒品未遂罪以及被
    告宋慶輝、周黃明居事實欄三、(一)(二)所示2 次販賣第二級毒
    品犯行，因該罪之法定最輕本刑為7 年以上有期徒刑，與販
    賣第一級毒品之最輕本刑為「無期徒刑」相比，已然較輕，
    並無情輕法重之情事，爰就被告宋慶輝、周黃明居上開各次
    販賣第二級毒品既遂、未遂犯行，不另予以援引刑法第59條
    規定酌減其刑，併此敘明。
  (四)爰審酌被告宋慶輝分別販賣第一級毒品、第二級毒品、被告
    周黃明居販賣第二級毒品等行為，不僅藉以謀圖暴利，且復
    殘害他人身心不淺，對於國家民族之發展有莫大之妨礙，所
    為實屬不該；惟念及被告宋慶輝、周黃明居2 人販賣毒品之
    金額均尚非至鉅，顯非大盤交易之毒販，並審酌被告宋慶輝
    於事實欄三、(一)(二)販賣第二級毒品犯行中，係基於主導之地
    位，惡性較重，被告周黃明居於事實欄三、(一)(二)販賣第二級
    毒品犯行中，係居間牽線之角色，顯係基於從屬之地位，惡
    性較輕，及其動機、目的、各次販賣毒品之金額、數量、所
    得利益等其他一切情狀，分別量處如主文所示之刑；另按刑
    法第51條數罪併罰定執行刑之立法方式，採限制加重原則，
    亦即非以累加方式定應執行刑，本院審酌被告宋慶輝所犯上
    開販賣第一級毒品既遂罪、第二級毒品既、未遂罪、被告周
    黃明居販賣第二級毒品既遂罪等各罪，其犯罪時間均在99年
    5 ～8 月間，且犯罪手法類似，如以實質累加之方式定應執
    行刑，則處罰之刑度顯將超過其行為之不法內涵，而違反罪
    責原則，及考量因生命有限，刑罰對被告造成之痛苦程度，
    係隨刑度增加而生加乘效果，而非以等比方式增加，是則以
    隨罪數增加遞減其刑罰之方式，當足以評價被告行為之不法
    性之法理（即多數犯罪責任遞減原則），就被告宋慶輝、周
    黃明居分別定其2 人之應執行刑如主文所示。至起訴書雖主
    張被告宋慶輝應執行刑為無期徒刑、併科罰金100 萬元、被
    告周黃明居應執行刑為有期徒刑20年、併科罰金50萬元，然
    本院審酌上情認檢察官求刑尚嫌過重，應以上開所定之刑及
    應執行之刑較為適當，併此指明。
  (五)沒收部分：
    1.附表二編號1 所示之電子磅秤1 台，係被告宋慶輝所有且
      供其事實欄二、(一)至(八)、(十)所示9 次販賣第一級毒品犯罪
      所用秤重之物，亦據被告宋慶輝陳述在卷（參本院一卷第
      265 頁），審酌電子磅秤本身即具有重複使用之性質，且
      係毒販用以分裝毒品時常用之物，又係自被告宋慶輝住處
      扣得，應可認係供被告宋慶輝事實欄二、(一)至(八)、(十)所示
      販賣第一級毒品所反覆使用專屬之物，從而，應依毒品危
      害防制條例第19條第1 項規定，於被告宋慶輝事實欄二、
      (一)至(八)、(十)所示9 次販賣第一級毒品之各罪中宣告沒收之
      。至被告宋慶輝事實欄二、(九)所示犯行，因被告宋慶輝未
      前往交易毒品而未遂，自難認被告宋慶輝有使用該電子磅
      秤為本次犯罪行為；另被告宋慶輝事實欄三、(一)(二)所示2
      次販賣第二級毒品犯行，係由共犯「阿良」交付毒品予購
      毒者，無證據證明「阿良」係以被告宋慶輝上開電子磅秤
      為毒品秤重而交付，自無庸於上開販賣第二級毒品既遂、
      未遂罪項下宣告沒收，附此敘明。
    2.扣案如附表二編號3 所示門號之手機1 支（內含SIM 卡1
      張），為被告宋慶輝所有，且係供被告宋慶輝為事實欄二
      、(六)至(十)所示犯行聯繫所用之物，業據被告宋慶輝供承在
      卷，並有通訊監察譯文在卷可查（參本院一卷第96～101
      頁），爰依毒品危害防制條例第19條第1 項規定，在被告
      宋慶輝事實欄二、(六)至(十)所示各罪項下宣告沒收；另扣案
      如附表二編號2 所示門號之手機1 支（內含SIM 卡1 張）
      ，為被告宋慶輝所有，且係供被告宋慶輝為事實欄二、(一)
      至(四)所示販賣第一級毒品犯行及與被告周黃明居為事實欄
      三、(一)(二)所示共同販賣第二級毒品犯行聯繫所用之物，業
      據被告宋慶輝供承在卷，並有通訊監察譯文在卷可查（參
      本院一卷第91～95、102 ～110 頁），爰依毒品危害防制
      條例第19條第1 項規定及共犯責任共同原則，在被告宋慶
      輝事實欄二、(一)至(四)所示販賣第一級毒品罪名項下、事實
      欄三、(一)(二)所示共同販賣第二級毒品罪名項下，以及在被
      告周黃明居事實欄三、(一)(二)所示共同販賣第二級毒品罪名
      項下，分別宣告沒收；再扣案如附表三編號1 所示門號之
      手機1 支（內含SIM 卡1 張），為被告周黃明居所有，且
      係供被告宋慶輝、周黃明居事實欄三、(一)(二)所示共同販賣
      第二級毒品犯行聯繫所用之物，業據被告周黃明居供承在
      卷，並有通訊監察譯文在卷可考（參本院一卷第102 ～11
      0 頁），爰依毒品危害防制條例第19條第1 項規定及共犯
      責任共同原則，在被告宋慶輝、周黃明居事實欄三、(一)(二)
      所示共同販賣第二級毒品罪名項下，分別宣告沒收之。
    3.扣案之現金經扣除476,000 元（詳後述）後所剩之15,800
      元，分別為被告宋慶輝事實欄二、(四)(六)(七)(八)(十)所示販賣第
      一級毒品予證人吳輝隆、林文雄所得之財物（其中吳輝隆
      部分合計12,000元、林文雄部分合計3,800 元，共15,800
      元），業經被告宋慶輝於本院審理時供述在卷（見本院一
      卷第267 頁），應依毒品危害防制條例第19條第1 項之規
      定，分別於被告宋慶輝所犯如事實欄二、(四)(六)(七)(八)(十)所示
      各罪項下宣告沒收。
    4.被告宋慶輝事實欄二、(一)(二)(三)(四)所示販賣第一級毒品予證
      人林文雄、吳輝隆所得財物（其中林文雄部分分別為1 萬
      元、1 萬元、6,200 元【即事實欄二、(四)販毒所得1 萬元
      扣除前揭扣案宣告沒收之現金3,800 元】，合計共26,200
      元，吳輝隆部分為3,000 元），雖均未扣案，然無證據證
      明已不存在，仍應依毒品危害防制條例第19條第1 項之規
      定，於被告宋慶輝事實欄二、(一)(二)(三)(四)所示販賣第一級毒
      品各罪項下宣告沒收，如全部或一部不能沒收時，分別以
      被告宋慶輝之財產抵償之。另被告宋慶輝、周黃明居事實
      欄三、(一)(二)所示共同販賣第二級毒品所得財物9,000 元、
      5,000 元，雖亦未扣案，然亦無證據證明不存在，基於共
      犯責任共同之法理，且為避免執行時發生重複沒收之情形
      ，仍應依毒品危害防制條例第19條第1 項之規定，於被告
      宋慶輝、周黃明居及前開姓名年籍不詳綽號「阿良」之成
      年男子共同所犯事實欄三、(一)(二)所示各罪項下宣告連帶沒
      收，如全部或一部不能沒收時，以被告宋慶輝、周黃明居
      及姓名年籍不詳綽號「阿良」之成年男子之財產連帶抵償
      之。
    5.至被告宋慶輝事實欄二、(五)所示販賣第一級毒品予證人陳
      順和部分，證人陳順和因缺錢而以賒帳方式向被告宋慶輝
      購得毒品一節，業據證人陳順和於偵查中證述在卷（參偵
      一卷第97頁），故被告宋慶輝此部分既無犯罪所得財物，
      爰不予以宣告沒收。另被告宋慶輝事實欄二、(九)所示販賣
      第二級毒品予證人宋瑞榮部分，因該次並未交易毒品而未
      遂，故無犯罪所得，亦不予宣告沒收。
    6.扣案如附表七編號1 ～4 所示之海洛因、甲基安非他命毒
      品，係被告宋慶輝於99年9 月中旬購入之物，業據被告宋
      慶輝於本院審理時自承在卷（參本院一卷第266 頁），衡
      與被告宋慶輝、周黃明居上開於99年5 月至8 月間販賣第
      一級毒品、第二級毒品之部分均無關，爰不予宣告沒收。
      另扣案如附表七編號5 ～16、附表八所示之物，本院查無
      證據證明上開物品與本件被告宋慶輝、周黃明居事實欄二
      、三所示各次販賣第一級毒品、第二級毒品部分有關，且
      該物品亦非違禁物，本院亦不予以宣告沒收。
    7.扣案之現金476,000 元，被告宋慶輝否認係販毒所得，且
      證人即被告胞姐宋秀月於本院審理時證稱：上開476,000
      元現金，係其所有位在高雄市○○區○○路101 巷14弄8
      號房屋之修繕工程款，其於99年9 月29日下午委託被告宋
      慶輝代為轉交該工程款予承包商劉保等語（參本院一卷第
      204 頁），並有估價單、土地、建築改良物所有權狀附卷
      可按（參偵一卷第156 頁、本院一卷第89、90頁），堪認
      被告宋慶輝及證人宋秀月上開所述尚非無據，是在本院亦
      查無證據足認上開現金係被告宋慶輝販毒所得之情況下，
      基於罪疑唯輕原則，爰就此扣案現金476,000 元部分，不
      另為沒收之諭知。
據上論斷，應依刑事訴訟法第299 條第1 項前段，毒品危害防制
條例第4 條第1 項、第2 項、第6 項、第17條第2 項、第19條第
1 項，刑法第11條、第25條第2 項、第28條、第47條第1 項、第
59條、第60條、第51條第5 款、第9 款，判決如主文。
本案經檢察官陳登燦到庭執行職務。
中    華    民    國    100   年    5     月    19    日
                  刑事第十五庭  審判長法  官    莊珮君
                                      法  官    吳佳樺
                                      法  官    王俊彥
如不服本判決應於收受本判決後10日內向本院提出上訴書狀，其
未敘述上訴理由者，並得於提起上訴後10日內向本院補提理由書
狀（均須按他造當事人之人數附繕本）「切勿逕送上級法院」。
以上正本證明與原本無異。
中    華    民    國   100    年    5     月    19    日
                                      書記官    黃園芳
┌──────────────────────────────────────┐
│附表一：                                                                    │
├──────────────────────────────────────┤
│被告宋慶輝所犯各罪名：                                                        │
├──┬─────┬────┬────────────────────────┤
│編號│ 所犯罪名 │犯罪事實│                 主刑及從刑                     │
├──┼─────┼────┼────────────────────────┤
│ 1  │販賣第一級│即事實欄│處有期徒刑拾年陸月，扣案如附表二編號1 、2 所示之│
│    │毒品罪    │二、(一)。│物均沒收；未扣案販賣第一級毒品所得新臺幣壹萬元沒│
│    │          │        │收，如全部或一部不能沒收時，以其財產抵償之。    │
├──┼─────┼────┼────────────────────────┤
│ 2  │販賣第一級│即事實欄│處有期徒刑拾年陸月，扣案如附表二編號1 、2 所示之│
│    │毒品罪    │二、(二)。│物均沒收；未扣案販賣第一級毒品所得新臺幣壹萬元沒│
│    │          │        │收，如全部或一部不能沒收時，以其財產抵償之。    │
├──┼─────┼────┼────────────────────────┤
│ 3  │販賣第一級│即事實欄│處有期徒刑拾伍年陸月，扣案如附表二編號1 、2 所示│
│    │毒品罪    │二、(三)。│之物均沒收；未扣案販賣第一級毒品所得新臺幣仟元│
│    │          │        │沒收，如全部或一部不能沒收時，以其財產抵償之。  │
├──┼─────┼────┼────────────────────────┤
│ 4  │販賣第一級│即事實欄│處有期徒刑拾年陸月，扣案如附表二編號1 、2 所示之│
│    │毒品罪    │二、(四)。│物均沒收；扣案販賣第一級毒品所得新臺幣仟捌佰元│
│    │          │        │沒收；未扣案販賣第一級毒品所得新臺幣陸仟貳佰元沒│
│    │          │        │收，如全部或一部不能沒收時，以其財產抵償之。    │
├──┼─────┼────┼────────────────────────┤
│ 5  │販賣第一級│即事實欄│處有期徒刑拾伍年捌月，扣案如附表二編號1 所示之物│
│    │毒品罪    │二、(五)。│沒收。                                          │
├──┼─────┼────┼────────────────────────┤
│ 6  │販賣第一級│即事實欄│處有期徒刑拾伍年陸月，扣案如附表二編號1 、3 所示│
│    │毒品罪    │二、(六)。│之物均沒收；扣案販賣第一級毒品所得新臺幣仟元沒│
│    │          │        │收。                                            │
├──┼─────┼────┼────────────────────────┤
│ 7  │販賣第一級│即事實欄│處有期徒刑拾伍年陸月，扣案如附表二編號1 、3 所示│
│    │毒品罪    │二、(七)。│之物均沒收；扣案販賣第一級毒品所得新臺幣仟元沒│
│    │          │        │收。                                            │
├──┼─────┼────┼────────────────────────┤
│ 8  │販賣第一級│即事實欄│處有期徒刑拾伍年陸月，扣案如附表二編號1 、3 所示│
│    │毒品罪    │二、(八)。│之物均沒收；扣案販賣第一級毒品所得新臺幣貳仟元沒│
│    │          │        │收。                                            │
├──┼─────┼────┼────────────────────────┤
│ 9  │販賣第二級│即事實欄│處有期徒刑貳年貳月，扣案如附表二編號3 所示之物沒│
│    │毒品未遂罪│二、(九)。│收。                                            │
├──┼─────┼────┼────────────────────────┤
│ 10 │販賣第一級│即事實欄│處有期徒刑拾伍年陸月，扣案如附表二編號1 、3 所示│
│    │毒品罪    │二、(十)。│之物均沒收；扣案販賣第一級毒品所得新臺幣肆仟元沒│
│    │          │        │收。                                            │
├──┼─────┼────┼────────────────────────┤
│ 11 │共同販賣第│即事實欄│處有期徒刑柒年拾月，扣案如附表二編號2 、附表三所│
│    │二級毒品罪│三、(一)。│示之物均沒收；未扣案販賣第二級毒品所得新臺幣玖仟│
│    │          │        │元與周黃明居、真實姓名年籍不詳綽號「阿良」之成年│
│    │          │        │男子連帶沒收，如全部或一部不能沒收時，以其與周黃│
│    │          │        │明居、真實姓名年籍不詳綽號「阿良」之成年男子之財│
│    │          │        │產連帶抵償之。                                  │
├──┼─────┼────┼────────────────────────┤
│ 12 │共同販賣第│即事實欄│處有期徒刑柒年陸月，扣案如附表二編號2 、附表三所│
│    │二級毒品罪│三、(二)。│示之物均沒收；未扣案販賣第二級毒品所得新臺幣伍仟│
│    │          │        │元與周黃明居、真實姓名年籍不詳綽號「阿良」之成年│
│    │          │        │男子連帶沒收，如全部或一部不能沒收時，以其與周黃│
│    │          │        │明居、真實姓名年籍不詳綽號「阿良」之成年男子之財│
│    │          │        │產連帶抵償之。                                  │
└──┴─────┴────┴────────────────────────┘
┌───────────────────────────────────────────┐
│附表二：                                                                              │
├──┬──────────────┬────┬───┬────────────────┤
│編號│        物品名稱            │  數量  │持有人│          備  註                │
├──┼──────────────┼────┼───┼────────────────┤
│ 1  │電子磅秤                    │  1 臺  │宋慶輝│在宋慶輝位在高雄市○○區○○路  │
│    │                            │        │      │101 巷14弄8 號2 樓居處所扣得。  │
├──┼──────────────┼────┼───┼────────────────┤
│ 2  │Any call牌行動電話（序號：35│  1 支  │宋慶輝│警方前往上開大義路拘提宋慶輝時，│
│    │0000000000000 號，含門號0989│        │      │在宋慶輝身上所扣得。            │
│    │798984號SIM 卡1 張）        │        │      │                                │
├──┼──────────────┼────┼───┼────────────────┤
│ 3  │Nokia 牌行動電話（序號：3570│  1 支  │宋慶輝│在宋慶輝位在高雄市前鎮區○○○路│
│    │00000000000 號、000000000000│        │      │14巷1 弄3 號4 樓住處扣得。      │
│    │683 號，內含門號0000000000號│        │      │                                │
│    │SIM 卡1 張）                │        │      │                                │
└──┴──────────────┴────┴───┴────────────────┘
┌───────────────────────────────────────────┐
│附表三：                                                                              │
├──┬──────────────┬────┬────┬───────────────┤
│編號│        物品名稱            │  數量  │ 持有人 │        備  註                │
├──┼──────────────┼────┼────┼───────────────┤
│ 1  │MOTOROLA牌行動電話（序號：35│  1 支  │周黃明居│在周黃明居位在高雄市林園區港嘴│
│    │0000000000000 號，含門號0983│        │        │二路31號住處扣得。            │
│    │817566號SIM 卡1 張）        │        │        │                              │
└──┴──────────────┴────┴────┴───────────────┘
┌───────────────────────────────────────────┐
│附表四：                                                                              │
├──┬─────┬─────┬─────┬────────────────┬─────┤
│編號│ 監查號碼 │非監察號碼│ 通話時間 │        通話內容                │   備註   │
├──┼─────┼─────┼─────┼────────────────┼─────┤
│ 1  │0000000000│0000000000│ 99.5 .14 │林（文雄）：我那個你帶多少出來？│即犯罪事實│
│    │宋慶輝    │林文雄    │16：16：36│宋（慶輝）：有啦，你早一點我還在│欄二、(一)  │
│    │          │          │   至     │            林園這裡辦事情。    │（參本院卷│
│    │          │          │ 99.5 .14 │林：哦，好啦，我差不多5 點多打給│第91頁）  │
│    │          │          │17：7 ：13│    你。                        │          │
│    │          │          │          │宋：早一點啦。                  │          │
│    │          │          │          │林：我回來了。                  │          │
│    │          │          │          │宋：好啦，我往你那邊過去。      │          │
│    │          │          │          │林：好。                        │          │
├──┼─────┼─────┼─────┼────────────────┼─────┤
│ 2  │0000000000│0000000000│ 99.5 .24 │林（文雄）：要那個啊。          │即犯罪事實│
│    │宋慶輝    │林文雄    │19：23：51│宋（慶輝）：現在嗎？            │欄二、(二)  │
│    │          │          │   至     │林：是啊。                      │（參本院卷│
│    │          │          │ 99.5 .24 │宋：你就騎來凱旋路跟一心路那裡。│第92頁）  │
│    │          │          │19：34：47│林：要在這裡等是嗎？            │          │
│    │          │          │          │宋：是，你在那邊等我一下。      │          │
│    │          │          │          │林：好啦。                      │          │
│    │          │          │          │宋：你騎到哪裡了？              │          │
│    │          │          │          │林：一心路跟民權路啦。          │          │
│    │          │          │          │宋：你看後方啦，叫你看後方你聽不│          │
│    │          │          │          │    懂。                        │          │
├──┼─────┼─────┼─────┼────────────────┼─────┤
│ 3  │0000000000│0000000000│ 99.5 .24 │吳（輝隆）：舅仔哦。            │即犯罪事實│
│    │宋慶輝    │吳輝隆（飛│22：9 ：46│宋（慶輝）：誰？                │欄二、(三)  │
│    │          │龍仔）    │   至     │吳：飛龍仔。                    │（參本院卷│
│    │          │          │ 99.5 .24 │宋：怎樣？                      │第94-1頁、│
│    │          │          │23：3 ：41│吳：這次會錢我寫3 仟啦。        │第94-2頁）│
│    │          │          │          │宋：你要跟上次一樣那個是嗎？    │          │
│    │          │          │          │吳：是。                        │          │
│    │          │          │          │宋：我現在要往你那裡過去。      │          │
│    │          │          │          │吳：好。                        │          │
│    │          │          │          │宋：你現在人在哪裡？            │          │
│    │          │          │          │吳：我在南台路、大同路等你啦。  │          │
├──┼─────┼─────┼─────┼────────────────┼─────┤
│ 4  │0000000000│0000000000│ 99.6 .11 │林（文雄）：有空嗎？            │即犯罪事實│
│    │宋慶輝    │林文雄    │18：27：53│宋（慶輝）：有啊                │欄二、(四)  │
│    │          │          │   至     │林：我過去家裡那邊。            │（參本院卷│
│    │          │          │ 99.6 .11 │宋：你人在哪裡阿？              │第95頁）  │
│    │          │          │19：7 ：59│林：凱旋啊。                    │          │
│    │          │          │          │宋：快一點啦，我有約人誒。      │          │
│    │          │          │          │林：好啦。                      │          │
├──┼─────┼─────┼─────┼────────────────┼─────┤
│ 5  │0000000000│0000000000│ 99.8 .13 │吳（輝隆）：舅阿有方便過去找你嗎│即犯罪事實│
│    │宋慶輝    │吳輝隆（余│17：15：26│宋（慶輝）：有ㄚ。              │欄二、(六)  │
│    │          │青鴻）    │   至     │吳：三個人過去找你打麻將，打一下│（參本院卷│
│    │          │          │ 99.8 .13 │    31的。                      │第96頁）  │
│    │          │          │17：59：54│宋：我知啦。                    │          │
│    │          │          │          │吳：喂！舅ㄚ我坐車馬上就到了，在│          │
│    │          │          │          │    一心路了。                  │          │
│    │          │          │          │宋：我在等你，我在那。          │          │
│    │          │          │          │吳：我拿進去給你。              │          │
├──┼─────┼─────┼─────┼────────────────┼─────┤
│ 6  │0000000000│0000000000│ 99.8 .14 │吳（輝隆）：舅阿，過去找你有方便│即犯罪事實│
│    │宋慶輝    │吳輝隆（輝│09：37：34│            嗎？                │欄二、(七)  │
│    │          │龍）      │   至     │宋（慶輝）：有啦。              │（參本院卷│
│    │          │          │ 99.8 .14 │吳：喂！舅阿，我到了。          │第97頁）  │
│    │          │          │09：53：21│宋：好啦。                      │          │
│    │          │          ├─────┼────────────────┤          │
│    │          │          │ 99.8 .14 │吳：（簡訊：昨天較多今天較少，等│          │
│    │          │          │19：16：57│一會兒麻煩你加多一點，舅阿謝謝你│          │
│    │          │          │   至     │。輝龍傳訊）。                  │          │
│    │          │          │ 99.8 .14 │吳：喂！舅阿，我到了。          │          │
│    │          │          │19：35：54│宋：好啊。                      │          │
│    │          │          │          │☆上開通話，吳輝龍傳簡訊向宋慶輝│          │
│    │          │          │          │  抱怨上午給的毒品數量短缺，晚上│          │
│    │          │          │          │  宋慶輝立即補足短少毒品的數量。│          │
├──┼─────┼─────┼─────┼────────────────┼─────┤
│ 7  │0000000000│0000000000│ 99.8 .18 │吳（輝隆）：舅仔我待會兒過去找你│即犯罪事實│
│    │宋慶輝    │吳輝隆    │20：22：54│宋（慶輝）：多久？              │欄二、(八)  │
│    │          │          │   至     │吳：約半小時內，但我不太夠。    │（參本院卷│
│    │          │          │ 99.8 .18 │宋：不要常常這樣啦。            │第98、98-1│
│    │          │          │20：49：04│吳：我等一下先給你500 ，我等下只│頁）      │
│    │          │          │          │    能給你2000，這樣你聽的懂嗎？│          │
│    │          │          │          │宋：我知道。                    │          │
│    │          │          │          │吳：我不要上樓你可以下來了。    │          │
│    │          │          │          │宋：我在樓下啦。                │          │
│    │          │          │          │吳：好我騎過去。                │          │
├──┼─────┼─────┼─────┼────────────────┼─────┤
│ 8  │0000000000│0000000000│ 99.8 .20 │海仔（宋瑞榮）：喂！大兄是嗎？  │即犯罪事實│
│    │宋慶輝    │宋瑞榮（海│21：12：39│宋（慶輝）：你哪裡？            │欄二、(九)  │
│    │          │仔）      │   至     │海仔：我海仔。                  │（參本院卷│
│    │          │          │ 99.8 .20 │宋  ：哦，是怎樣？              │第99、100 │
│    │          │          │21：42：30│海仔：就要找你啊。              │頁）      │
│    │          │          │          │宋  ：哦，很那個嗎？1 缸而已。  │          │
│    │          │          │          │海仔：差不多2 而已。            │          │
│    │          │          │          │宋  ：你在哪裡？                │          │
│    │          │          │          │海仔：大埤頂這裡。              │          │
│    │          │          │          │宋  ：好啦。                    │          │
│    │          │          │          │海仔：2 張啦。                  │          │
│    │          │          │          │宋  ：那不用講啦。              │          │
│    │          │          │          │海仔：大仔...我在太平國小那裡。 │          │
│    │          │          │          │宋  ：好。                      │          │
├──┼─────┼─────┼─────┼────────────────┼─────┤
│ 9  │0000000000│0000000000│ 99.8 .20 │吳（輝隆）：我等一下過去家裡找你│即犯罪事實│
│    │宋慶輝    │吳輝隆（楊│21：50：08│            哦。                │欄二、(十)  │
│    │          │宏仁）    │   至     │宋（慶輝）：好啦，等下我回去打給│（參本院卷│
│    │          │          │ 99.8 .20 │            你。                │第101 頁）│
│    │          │          │22：41：45│吳：我要到了，舅仔。。          │          │
│    │          │          │          │宋：好啦。                      │          │
│    │          │          │          │吳：舅仔我跟你講，4 個人。      │          │
└──┴─────┴─────┴─────┴────────────────┴─────┘
┌───────────────────────────────────────────┐
│附表五：                                                                              │
├───────────────────────────────────────────┤
│犯罪事實欄三、(一)部分：                                                                │
├──┬─────┬─────┬─────┬────────────────┬─────┤
│編號│監察、調閱│非監察、調│ 通話時間 │        通話內容                │   備註   │
│    │通聯對象  │閱通聯對象│          │                                │          │
├──┼─────┼─────┼─────┼────────────────┼─────┤
│ 1  │0000000000│0000000000│ 99.6 .9  │「阿及仔」、以左列門號之電話與被│參偵一卷第│
│    │「阿及仔」│周黃明居  │10：21：22│告周黃明居聯繫。                │166 頁。  │
├──┼─────┼─────┼─────┼────────────────┼─────┤
│ 2  │0000000000│0000000000│ 99.6 .9  │周黃（明居）：你有方便嗎？在安泰│參本院卷第│
│    │宋慶輝    │周黃明居  │10：43：00│              那裡那款誒。      │102 、103 │
│    │          │          │          │宋（慶輝）：那種哦。            │頁）      │
│    │          │          │          │周黃：是。                      │          │
│    │          │          │          │宋  ：要下午點。                │          │
│    │          │          │          │周黃：要下午點哦。              │          │
│    │          │          │          │宋  ：嗯。                      │          │
│    │          │          │          ├────────────────┤          │
│    │          │          │ 99.6 .9  │周黃：不然你朋友起來打給我啦，他│          │
│    │          │          │13：11：39│      要那天「安泰」那種有沒有，│          │
│    │          │          │          │      那個的2 倍啦。            │          │
│    │          │          │          │宋  ：我知道啦，我跟他聯絡看看。│          │
│    │          │          │          ├────────────────┤          │
│    │          │          │ 99.6 .9  │周黃：喂，你有打是嗎？          │          │
│    │          │          │16：32：35│宋  ：有。                      │          │
│    │          │          │          │周黃：那個有嗎？                │          │
│    │          │          │          │宋  ：對啦，有是一定有啦，是要跟│          │
│    │          │          │          │      上次一樣，還是怎樣？      │          │
│    │          │          │          │周黃：沒啦，多一倍。            │          │
│    │          │          │          │宋  ：多一倍是嗎？              │          │
│    │          │          │          │周黃：多少啦？                  │          │
│    │          │          │          │宋  ：我還沒問他啦。            │          │
│    │          │          │          │周黃：你跟他問完再打給我。      │          │
├──┼─────┼─────┼─────┼────────────────┼─────┤
│ 3  │0000000000│0000000000│ 99.6 .9  │宋（慶輝）：那天在安泰醫院那裡有│參本院卷第│
│    │宋慶輝    │ 「阿良」 │16：30：40│            沒有，那個啦。      │104 頁    │
│    │          │          │          │阿良：是。                      │          │
│    │          │          │          │宋  ：你要給他嗎？              │          │
│    │          │          │          │阿良：好啊。                    │          │
│    │          │          │          │宋  ：多一倍誒。                │          │
│    │          │          │          │阿良：1 個哦。                  │          │
│    │          │          │          │宋  ：看要多少錢啊？            │          │
│    │          │          │          │阿良：就同那天那樣啊。          │          │
│    │          │          │          │宋  ：多一倍就對了。            │          │
│    │          │          │          │阿良：是。                      │          │
├──┼─────┼─────┼─────┼────────────────┼─────┤
│ 4  │0000000000│0000000000│ 99.6 .9  │宋（慶輝）：有啦，就跟上次拿的價│參本院卷第│
│    │宋慶輝    │周黃明居  │16：35：45│            錢多一倍就對了。    │104 頁）  │
│    │          │          │          │周黃（明居）：兩個用起來就一樣。│          │
│    │          │          │          │宋  ：37啦。                    │          │
│    │          │          │          │周黃：哦，這樣哦，你要拿來還是怎│          │
│    │          │          │          │      樣？                      │          │
│    │          │          │          │宋  ：啊他現在人呢？            │          │
│    │          │          │          │周黃：人在高雄啊。              │          │
│    │          │          │          │宋  ：人在高雄你也是要跟他聯絡叫│          │
│    │          │          │          │      他過來啊。                │          │
│    │          │          │          │周黃：哦，你跟他講9 張啦。      │          │
│    │          │          │          │宋  ：怎麼說。                  │          │
│    │          │          │          │周黃：你跟他講我另外那個2 張啦。│          │
│    │          │          │          │宋  ：好啦，我跟他講啦。        │          │
│    │          │          │          │周黃：2 張不要混在一起。        │          │
│    │          │          │          │宋  ：好啦，我再跟他講，叫他跟他│          │
│    │          │          │          │      收這樣啦。                │          │
│    │          │          │          │周黃：現在要叫他過去同樣那天那裡│          │
│    │          │          │          │      等你嗎？                  │          │
│    │          │          │          │宋  ：是啊是啊，安泰醫院啊。    │          │
│    │          │          │          │周黃：哦，好，我叫他過去。      │          │
├──┼─────┼─────┼─────┼────────────────┼─────┤
│ 5  │0000000000│0000000000│ 99.6 .9  │宋（慶輝）：他又不同人也沒那個，│參本院卷第│
│    │宋慶輝    │周黃明居  │16：38：24│            長得怎樣又不知道，你│105 頁）  │
│    │          │          │          │            沒講怎麼...。       │          │
│    │          │          │          │周黃（明居）：沒，也應該有他的電│          │
│    │          │          │          │              話。              │          │
│    │          │          │          │宋  ：那支我也不知道抄在那裡了。│          │
│    │          │          │          │周黃：不然我等一下再唸給你，再打│          │
│    │          │          │          │      給你，我放在電話裡。      │          │
│    │          │          │          ├────────────────┤          │
│    │          │          │ 99.6 .9  │周黃：0000000000。              │          │
│    │          │          │16：39：49│宋  ：什麼名字。                │          │
│    │          │          │          │周黃：我不知道，我叫他去安泰。  │          │
│    │          │          │          │宋  ：好啦，我叫他打這支電話就對│          │
│    │          │          │          │      了。                      │          │
│    │          │          │          │周黃：要記得跟他講，多2 仟就對了│          │
├──┼─────┼─────┼─────┼────────────────┼─────┤
│ 6  │0000000000│0000000000│ 99.6 .9  │宋（慶輝）：我跟你說一樣過去安泰│參本院卷第│
│    │宋慶輝    │ 「阿良」 │16：41：06│            那裡。              │105 頁    │
│    │          │          │          │阿良：幾點啊。                  │          │
│    │          │          │          │宋  ：他現在出發了。            │          │
│    │          │          │          │阿良：是。                      │          │
│    │          │          │          │宋  ：你抄起來，他的手機我唸給你│          │
│    │          │          │          │      啦。                      │          │
│    │          │          │          │阿良：哦，我拿筆抄起來。        │          │
│    │          │          │          │宋  ：0000000000。              │          │
│    │          │          │          │阿良：我知道。                  │          │
│    │          │          │          │宋  ：人家交代叫你收9 起來啦。  │          │
│    │          │          │          │阿良：好啦。                    │          │
├──┼─────┼─────┼─────┼────────────────┼─────┤
│ 7  │0000000000│0000000000│ 99.6 .9  │周黃明居以左列門號之電話聯繫「阿│參偵一卷第│
│    │「阿及仔」│周黃明居  │16：46：18│及仔」。                        │167 頁。  │
├──┼─────┼─────┼─────┼────────────────┼─────┤
│ 8  │0000000000│0000000000│ 99.6 .9  │「阿良」以左列門號之電話聯繫「阿│參偵一卷第│
│    │「阿及仔」│ 「阿良」 │17：03：19│及仔」。                        │167 頁。  │
├──┼─────┼─────┼─────┼────────────────┼─────┤
│ 9  │0000000000│0000000000│ 99.6 .9  │阿良：處理好了。                │參本院卷第│
│    │宋慶輝    │ 「阿良」 │17：09：17│宋（慶輝）：好了是嗎？過去了。  │106 頁    │
│    │          │          │          │阿良：我如果要過去，再拿給你。  │          │
└──┴─────┴─────┴─────┴────────────────┴─────┘
┌───────────────────────────────────────────┐
│附表六：                                                                              │
├───────────────────────────────────────────┤
│犯罪事實欄三、(二)部分：                                                                │
├──┬─────┬─────┬─────┬────────────────┬─────┤
│編號│監察、調閱│非監察、調│ 通話時間 │        通話內容                │   備註   │
│    │通聯對象  │閱通聯對象│          │                                │          │
├──┼─────┼─────┼─────┼────────────────┼─────┤
│ 1  │0000000000│0000000000│ 99.6 .14 │「阿及仔」以左列門號之電話與被告│參偵一卷第│
│    │周黃明居  │「阿及仔」│11：56：01│周黃明居聯繫。                  │168 頁。  │
├──┼─────┼─────┼─────┼────────────────┼─────┤
│ 2  │0000000000│0000000000│ 99.6 .14 │周黃（明居）：他剛才有打給我。  │參本院卷第│
│    │宋慶輝    │周黃明居  │12：16：54│宋（慶輝）：是。                │108 頁）  │
│    │          │          │          │周黃：看你哪有沒有。            │          │
│    │          │          │          │宋  ：他要處理是嗎？            │          │
│    │          │          │          │周黃：是。                      │          │
│    │          │          │          │宋  ：哦，好啦，我給他處理啦。  │          │
│    │          │          │          │周黃：看你怎樣你再打電話給我。  │          │
│    │          │          │          ├────────────────┤          │
│    │          │          │ 99.6 .14 │周黃：現在他說要在上次高雄那裡拿│          │
│    │          │          │14：25：04│      就好了，你聽懂嗎？        │          │
│    │          │          │          │宋  ：說幾點啊？                │          │
│    │          │          │          │周黃：他現要開一輛貨車說要去機場│          │
│    │          │          │          │      啦，現在啦。              │          │
│    │          │          │          │宋  ：他的電話幾號你給我。      │          │
│    │          │          │          │周黃：他說要一半而已，他說要補給│          │
│    │          │          │          │      人的。                    │          │
│    │          │          │          ├────────────────┤          │
│    │          │          │ 99.6 .14 │周黃：0000000000，你藥仔若那個，│          │
│    │          │          │14：26：52│      最少跟他拿5 皮啦。        │          │
│    │          │          │          │宋  ：你有跟他講了嗎？          │          │
│    │          │          │          │周黃：我還沒跟他講，現在要跟他講│          │
├──┼─────┼─────┼─────┼────────────────┼─────┤
│ 3  │0000000000│0000000000│ 99.6 .14 │周黃明居以左列門號之電話聯繫「阿│參偵一卷第│
│    │周黃明居  │「阿及仔」│14：28：03│及仔」。                        │168 頁。  │
├──┼─────┼─────┼─────┼────────────────┼─────┤
│ 4  │0000000000│0000000000│ 99.6 .14 │周黃（明居）：我現在跟他講完了。│參本院卷第│
│    │宋慶輝    │周黃明居  │14：28：36│宋（慶輝）：好啊。              │108 頁）  │
│    │          │          │          │周黃：你再跟他聯絡，看... 。    │          │
│    │          │          │          │宋  ：是啦，我在另外跟他約時間啦│          │
├──┼─────┼─────┼─────┼────────────────┼─────┤
│ 5  │0000000000│0000000000│ 99.6 .14 │宋（慶輝）：我明居的朋友。      │參本院卷第│
│    │宋慶輝    │「阿及仔」│14：29：31│阿及仔：是。                    │109 頁）  │
│    │          │          │          │宋  ：你誰？                    │          │
│    │          │          │          │阿及仔：我「阿及仔」。          │          │
│    │          │          │          │宋  ：「阿及仔」我跟你講... 現在│          │
│    │          │          │          │      我還沒接到... 拿到的時候我│          │
│    │          │          │          │      再跟你講，我們再另外約地方│          │
│    │          │          │          │      ，我再拿過去給你。        │          │
│    │          │          │          │阿及仔：多久要打給我，我現在要去│          │
│    │          │          │          │        機場。                  │          │
│    │          │          │          │宋  ：沒關係，我再打給你。      │          │
├──┼─────┼─────┼─────┼────────────────┼─────┤
│ 6  │0000000000│0000000000│ 99.6 .14 │宋（慶輝）：那天那個這次要一半而│參本院卷第│
│    │宋慶輝    │ 「阿良」 │14：40：29│            已。                │109 頁    │
│    │          │          │          │阿良：哦，好。                  │          │
│    │          │          │          │宋  ：是啦，他好像在小港機場這附│          │
│    │          │          │          │      近。                      │          │
│    │          │          │          │阿良：好啦好啦。                │          │
│    │          │          │          │宋  ：你電話有嗎？              │          │
│    │          │          │          │阿良：有啦，他那天有抄給我。    │          │
│    │          │          │          │宋  ：你打給他，看在哪裡，跟他收│          │
│    │          │          │          │      5 張起來。                │          │
│    │          │          │          │阿良：好啦。                    │          │
├──┼─────┼─────┼─────┼────────────────┼─────┤
│ 7  │0000000000│0000000000│ 99.6 .15 │周黃（明居）：剛才那個打電話跟我│參本院卷第│
│    │宋慶輝    │周黃明居  │12：29：25│              講啦。            │110 頁）  │
│    │          │          │          │宋（慶輝）：誰啊。              │          │
│    │          │          │          │周黃：高雄那個，昨天你牽機車給他│          │
│    │          │          │          │      騎，說騎兩趟就冒黑煙了。  │          │
│    │          │          │          │宋  ：有可能嗎？                │          │
│    │          │          │          │周黃：他現在打電話跟我講，說以後│          │
│    │          │          │          │      那種東西不要再那個。      │          │
└──┴─────┴─────┴─────┴────────────────┴─────┘
┌───────────────────────────────────────────┐
│附表七：                                                                              │
├──┬──────────────┬────┬───┬────────────────┤
│編號│        物品名稱            │  數量  │持有人│          備  註                │
├──┼──────────────┼────┼───┼────────────────┤
│ 1  │安非他命（含袋毛重16.6公克）│  5 包  │宋慶輝│警方前往上開大義路拘提宋慶輝時，│
│    │                            │        │      │在宋慶輝身上所扣得。            │
├──┼──────────────┼────┼───┼────────────────┤
│ 2  │海洛因（含袋毛重0.5 公克）  │  1 包  │宋慶輝│同上。                          │
├──┼──────────────┼────┼───┼────────────────┤
│ 3  │安非他命（含袋毛重3 公克）  │  2 包  │宋慶輝│在宋慶輝上開大義路居處2 樓扣得。│
├──┼──────────────┼────┼───┼────────────────┤
│ 4  │海洛因（含袋毛重11公克）    │  4 包  │宋慶輝│在宋慶輝上開大義路居處2 樓扣得。│
├──┼──────────────┼────┼───┼────────────────┤
│ 5  │Any call牌行動電話（序號：35│  1 支  │宋慶輝│警方前往上開大義路拘提宋慶輝時，│
│    │000000000000號，含門號098648│        │      │在宋慶輝身上所扣得。            │
│    │5555號SIM 卡1 張）          │        │      │                                │
├──┼──────────────┼────┼───┼────────────────┤
│ 6  │Nokia 牌行動電話（序號：3515│  1 支  │宋慶輝│警方前往上開大義路拘提宋慶輝時，│
│    │00000000000 號，內含門號0987│        │      │在宋慶輝身上所扣得。            │
│    │899884號SIM 卡1 張）        │        │      │                                │
├──┼──────────────┼────┼───┼────────────────┤
│ 7  │塑膠鏟管                    │  1 支  │宋慶輝│警方前往上開大義路拘提宋慶輝時，│
│    │                            │        │      │在宋慶輝身上所扣得。            │
├──┼──────────────┼────┼───┼────────────────┤
│ 8  │注射針筒（使用過）          │  1 支  │宋慶輝│同上。                          │
├──┼──────────────┼────┼───┼────────────────┤
│ 9  │注射針筒（未使用過）        │  1 支  │宋慶輝│同上。                          │
├──┼──────────────┼────┼───┼────────────────┤
│ 10 │玻璃球吸食器                │  1 個  │宋慶輝│在宋慶輝上開大義路居處2 樓扣得。│
├──┼──────────────┼────┼───┼────────────────┘
│ 11 │注射針筒                    │  3 支  │宋慶輝│同上。                          │
├──┼──────────────┼────┼───┼────────────────┤
│ 12 │橡皮管                      │  1 條  │宋慶輝│同上。                          │
├──┼──────────────┼────┼───┼────────────────┤
│ 13 │殘渣袋                      │  4 個  │宋慶輝│同上。                          │
├──┼──────────────┼────┼───┼────────────────┤
│ 14 │SIM 卡（卡號：00000000000000│  1 張  │宋慶輝│同上。                          │
│    │0 號）                      │        │      │                                │
├──┼──────────────┼────┼───┼────────────────┤
│ 15 │夾鏈袋（小）                │  1 包  │宋慶輝│同上。                          │
├──┼──────────────┼────┼───┼────────────────┤
│ 16 │夾鏈袋（大）                │  1 包  │宋慶輝│同上。                          │
├──┼──────────────┼────┼───┼────────────────┤
│ 17 │現金（新臺幣）              │476,000 │宋慶輝│警方前往上開大義路拘提宋慶輝時，│
│    │                            │   元   │      │在宋慶輝身上所扣得。            │
└──┴──────────────┴────┴───┴────────────────┘
┌───────────────────────────────────────────┐
│附表八：                                                                              │
├──┬──────────────┬────┬────┬───────────────┤
│編號│        物品名稱            │  數量  │ 持有人 │        備  註                │
├──┼──────────────┼────┼────┼───────────────┤
│ 1  │塑膠鏟管                    │  1 支  │周黃明居│在周黃明居位在高雄市林園區港嘴│
│    │                            │        │        │二路31號住處扣得。            │
├──┼──────────────┼────┼────┼───────────────┤
│ 2  │夾鏈袋（小）                │  1 包  │周黃明居│同上。                        │
└──┴──────────────┴────┴────┴───────────────┘
附錄本判決論罪科刑法條：
毒品危害防制條例第4 條
製造、運輸、販賣第一級毒品者，處死刑或無期徒刑；處無期徒
刑者，得併科新臺幣2 千萬元以下罰金。
製造、運輸、販賣第二級毒品者，處無期徒刑或7 年以上有期徒
刑，得併科新臺幣1 千萬元以下罰金。
製造、運輸、販賣第三級毒品者，處5 年以上有期徒刑，得併科
新臺幣7 百萬元以下罰金。
製造、運輸、販賣第四級毒品者，處3 年以上10年以下有期徒刑
，得併科新臺幣3 百萬元以下罰金。
製造、運輸、販賣專供製造或施用毒品之器具者，處1 年以上7
年以下有期徒刑，得併科新臺幣1 百萬元以下罰金。
前5 項之未遂犯罰之。